ACORDAO-COMPLETO-2341224

ACÓRDÃO DE RELAÇÃO

ACÓRDÃO DE RELAÇÃO 1396/2019 ATA 3/2019 - PRIMEIRA CÂMARA

Acórdão 1396/2019-TCU-Primeira Câmara
Os ministros do Tribunal de Contas da União, reunidos em sessão da 1ª Câmara, com fundamento no art. 1º, XXIV, na forma do art. 143, V, 'a', ambos do RI/TCU, e de acordo com o parecer da unidade instrutiva emitido nos autos, ACORDAM, por unanimidade, em conhecer da presente representação, para, no mérito, considerá-la parcialmente procedente; indeferir o pedido de concessão de medida cautelar formulado pelo representante; encerrar o processo e arquivar os autos, dando-se ciência desta decisão, bem como da instrução da unidade técnica (peça 12) , ao representante e ao Instituto Chico Mendes de Conservação da Biodiversidade (ICMBio) , fazendo-se as ciências sugeridas no parecer emitido nos autos.
1. Processo TC-Processo 041.362/2018-7 (REPRESENTAÇÃO) 
	1.1. Representante: AM Automação Serviços e Comércio de Máquinas Ltda. – ME (07.477.679/0001-53) .
	1.2. Entidade: Instituto Chico Mendes de Conservação da Biodiversidade.
	1.3. Relator: Ministro-Substituto Weder de Oliveira.
	1.4. Representante do Ministério Público: não atuou.
	1.5. Unidade Técnica: Secretaria de Controle Externo no Estado do Rio de Janeiro (Secex-RJ) .
	1.6. Representação legal: não há.
	1.7. Determinações/Recomendações/Orientações: 
	1.7.1. dar ciência, com fundamento no art. 7º da Resolução-TCU 265/2014:
1.7.1.1. ao Ministério do Planejamento, gestor do Comprasnet, acerca da ausência de prazo para redisponibilização de acesso ao Sidec ou a outra funcionalidade no sítio https://www.comprasgovernamentais.gov.br, e também no caminho informático Siasgweb / Sidec / Aviso / “consulta termo de retirada de edital”, sem o qual usuários são impedidos de saberem quantas empresas consultaram o edital do certame em meio eletrônico;
1.7.1.2. à Unidade Avançada de Administração e Finanças da III Região - Teresópolis/RJ (UAAF Teresópolis) do Instituto Chico Mendes de Conservação da Biodiversidade (ICMBio) , sobre as seguintes falhas identificadas no subitem 9.6.5 do edital do pregão eletrônico SRP 13/2018, considerando que o rol de exigências de habilitação previsto no art. 30 da Lei 8.666/1993 é taxativo, e são necessárias medidas internas com vistas à prevenção de outras ocorrências semelhantes:
1.7.1.2.1. exigência de comprovação de experiência profissional de engenheiro civil da empresa de no mínimo cinco anos, inadequada por contrariar entendimentos deste Tribunal expressos nos Acórdão 134/2017-TCU-Plenário, Relator Benjamin Zymler; 727/2012-TCU-Plenário, Relator José Múcio Monteiro; 3356/2015-TCU-Plenário, Relator André de Carvalho; e 8117/2011-TCU-1ª Câmara, Relator Walton Alencar Rodrigues;
1.7.1.2.2. exigência de comprovação de experiência profissional de engenheiro civil da empresa em green building (construção sustentável) , inadequada por se referir à metodologia construtiva que não envolve conhecimento e capacitação técnicos inusuais, contrariando entendimentos deste Tribunal, indicados pelos Acórdão 1567/2018-TCU-Plenário, Relator Augusto Nardes; 433/2018-TCU-Plenário, Relator Augusto Sherman; e 134/2017-TCU-Plenário, Relator Benjamin Zymler.

Primeira Câmara

AM Automação Serviços e Comércio de Máquinas Ltda. - ME (07.477.679/0001-53).

WEDER DE OLIVEIRA

não há.

Não atuou.

REPRESENTAÇÃO (REPR)

Secretaria de Controle Externo no Estado do Rio de Janeiro (Secex-RJ).